【裁判字號】    99,醫簡上,2
【裁判日期】    990928
【裁判案由】    損害賠償
【裁判全文】
臺灣板橋地方法院民事判決             99年度醫簡上字第2號
上  訴  人  乙  ○
被  上訴人  甲○○
            丙○○
上列當事人間損害賠償事件，上訴人對於中華民國99年5月20日
臺灣板橋地方法院三重簡易庭98年度重簡字第2192號第一審判決
提起上訴，本院於99年9月14日言詞辯論終結，判決如下：
    主  文
上訴駁回。
第二審訴訟費用由上訴人負擔。
    事實及理由
一、上訴人起訴主張：(一)上訴人於民國92年7月間，至被上訴人
    甲○○之牙醫診所治療右下6牙齒（右下第1大臼齒），由甲
    ○○為上訴人根管治療2次，因甲○○將上訴人牙齒挖洞甚
    大，致上訴人非常疼痛，上訴人感覺不對，乃未繼續回診完
    成治療，甲○○傷害上訴人牙齒，應賠償上訴人醫療費用新
    台幣（下同）8萬元。(二)上訴人於96年2月，至被上訴人丙○
    ○之牙醫診所治療左下5牙齒（左下第二小臼齒），丙○○
    為上訴人進行根管治療時，將上訴人牙根破壞，並不當注射
    約30cc淺黃色麻醉劑（混合抗生素），致上訴人身體虛弱不
    堪，牙齒極為疼痛不適，面臨拔、植牙，損及發音、外觀，
    且丙○○為上訴人製作之牙齒較細長，下面有挖洞，下半節
    斷裂，丙○○應賠償上訴人醫療費用10萬元，精神慰撫金15
    萬元。爰依損害賠償之法律關係，求為命甲○○、丙○○分
    別給付8萬元、25萬元及法定遲延利息之判決（原審判決駁
    回上訴人之訴，上訴人不服提起上訴），並上訴聲明：(一)原
    判決廢棄。(二)甲○○、丙○○應分別上訴人給付8萬元、25
    萬元，及均自起訴狀繕本送達翌日起至清償日止，按年息百
    分之5計算之利息。
二、甲○○則以：伊於92年7月24日，經上訴人同意施予根管治
    療，並於同年8月4日第1次回診予以繼續治療，嗣上訴人約
    診後均未到，致根管治療之療程並未完成，上訴人於96年始
    至三重市調解委員會投訴，惟上訴人牙齒於4年間之變化如
    何，實非伊得以置喙，伊僅為上訴人抽神經，當時牙齒並無
    破損情形，本來預計第3次即可抽完神經並補完牙齒，上訴
    人在治療完畢前仍會有疼痛現象等語；丙○○則以：上訴人
    至伊診所治療時，伊有作緊急處理，並告知上訴人疼痛不會
    完全消失，爛掉牙根係造成腫脹原因，及其應服用之藥物，
    惟上訴人僅就診1次而已，並未完成全部療程等語，資為抗
    辯，並均答辯聲明：上訴駁回。
三、上訴人主張首揭(一)、(二)之傷害牙齒（身體）事實，為甲○○
    、丙○○所否認，並以前詞置辯。經查：上訴人主張上開事
    實固據提出牙科X光片及全民健康保險牙醫門診轉診單（下
    稱轉診單）等件為證，惟牙科X光片僅能證明拍攝當時牙齒
    狀況，轉診單之就醫日期為97年12月20日，亦顯與本件醫療
    事實無涉，均不足證明甲○○、丙○○有故意或過失傷害上
    訴人牙齒（身體），自難認上訴人已盡其舉證責任，況依一
    般經驗法則判斷，牙齒於治療完成前難免有疼痛情形，且上
    訴人亦自承僅至甲○○、丙○○診所分別就診2次、1次後，
    即未回診完成療程，益徵上訴人主張之上開事實，尚難遽信
    為真實。
四、綜上所述，上訴人依損害賠償之法律關係，請求甲○○、丙
    ○○分別給付8萬元、25萬元，及均自起訴狀繕本送達翌日
    起至清償日止，按年息百分之5計算之利息，自屬不應准許
    。原審為上訴人敗訴之判決，核無違誤，上訴論旨指摘原判
    決不當，求予廢棄改判，為無理由。
五、兩造其餘之攻擊或防禦方法及未經援用之證據，經本院斟酌
    後，認為均不足以影響本判決之結果，自無逐一詳予論駁之
    必要，併此敘明。
六、據上論結，本件上訴為無理由，依民事訴訟法第436條之1第
    3項、第449條第1項、第78條，判決如主文。
中    華    民    國    99    年    9     月    28    日
                  民事第二庭    審判長法  官  陳麗玲
                                      法  官  鍾啟煌
                                      法  官  連士綱
以上正本證明與原本無異
本判決不得上訴
中    華    民    國    99    年    9     月    28    日
                  民事第二庭           書記官  吳俞玲

司法院資訊處製作；財團法人民間司法改革基金會備份。
